# 工程煤的确认

提问人：wdarqj 时间：2010-04-26 09:51:12
请教，有谁清楚煤矿企业工程煤应该如何账务处理。急！ 拜托！

回答人：chenyiwei
回复 沙发 guicpa 的帖子赞同你的意见。同时不应根据《基本建设财务管理规定》转盈余公积，这个文件与会计准则的矛盾之处甚多。

回答人：chenyiwei
回复 大大大胡子 的帖子
1 、工程煤的销售收入应冲减在建工程成本，不能确认为营业收入和营业成本。期末未销售的工程煤按预计可变现净值列报为其他流动资产，并冲减工程成本。因此基本赞同你的处理意见，实际上新准则下对此问题的处理原则与原制度类似。
2 、基建期和生产期对工程煤的会计处理应遵循一致的原则。

提问人：ying0518 时间：2013-02-28 17:02:03
我理解是因为这类试生产的产品不属于存货准则定义的企业在日常活动中持有以备出售的产成品或商品。

回答人：chenyiwei
是的。赞同此观点。存货必须是来源于“日常活动”，而工程煤来源于固定资产购建活动，固定资产购建活动不是日常活动。